臺灣宜蘭地方法院刑事判決　　　　　　　100年度訴字第216號
公　訴　人　臺灣宜蘭地方法院檢察署檢察官
被　　　告　郭東鎮
選任辯護人　柯士斌律師
　　　　　　林詠御律師
被　　　告　郭家榮
指定辯護人　本院公設辯護人黃之中
上列被告因違反毒品危害防制條例案件，經檢察官提起公訴（99
年度偵字第2709號、100年度偵字第683號），本院判決如下：
    主  文
郭東鎮犯如附表一、二所示之罪，各處如附表一、二所示之宣告
刑，沒收部分各如附表一、二所示。應執行有期徒刑陸年。未扣
案之因犯罪所得之財物新臺幣壹仟伍佰元沒收之，如全部或一部
不能沒收時，以其財產抵償之，未扣案之因犯罪所得之財物新臺
幣壹仟伍佰元與郭家榮連帶沒收，如全部或一部不能沒收時，以
其與郭家榮財產連帶抵償之，未扣案搭配門號00000000
00號行動電話（含SIM 卡壹張）壹支，與郭家榮連帶沒收，如
全部或一部不能沒收時，連帶追徵其價額。
郭家榮共同販賣第二級毒品，處有期徒刑貳年。緩刑伍年，緩刑
期間付保護管束。並應向指定之政府機關、政府機構、行政法人
、社區或其他符合公益目的之機構或團體，提供貳佰小時之義務
勞務。未扣案之因犯罪所得之財物新臺幣壹仟伍佰元與郭東鎮連
帶沒收，如全部或一部不能沒收時，以其與郭東鎮財產連帶抵償
之，未扣案搭配門號0000000000號行動電話（含SIM
卡壹張）壹支，與郭東鎮連帶沒收，如全部或一部不能沒收時，
連帶追徵其價額。
    事  實
一、郭東鎮明知甲基安非他命係經行政院衛生署公告查禁之第二
    級毒品，不得販賣，竟基於販賣第二級毒品甲基安非他命以
    營利之犯意，經附表一編號1 、2 所示之交易對象與郭東鎮
    所有之搭配門號0000000000號之行動電話（未扣案）聯繫後
    ，郭東鎮分別於附表一編號1 、2 所示之時間，在附表一編
    號1 、2 所示之地點，分別以新臺幣（下同）1,000 元、50
    0 元之價格，販賣數量不詳之第二級毒品甲基安非他命予林
    永杰、林奕維，而分別賺取約100 元之價差以為利潤。郭家
    榮亦明知甲基安非他命係經行政院衛生署公告查禁之第二級
    毒品，不得販賣，郭東鎮、郭家榮竟基於販賣第二級毒品甲
    基安非他命以營利之犯意聯絡，於附表一編號3 所示之時間
    ，先由鄭品華以其所使用門號0000000000號行動電話與郭東
    鎮所有之門號0000000000號行動電話聯繫，表示欲購買1,50
    0 元之第二級毒品甲基安非他命，郭東鎮先行交付數量不詳
    之第二級毒品甲基安非他命1 包予郭家榮，再由郭家榮送至
    鄭品華所居住之宜蘭縣宜蘭市○○路住處，其後當晚鄭品華
    自行先給付1,000 元予郭東鎮，數日後再將餘款500 元交付
    予郭東鎮，而賺取約100 元之價差以為利潤。
二、郭東鎮明知甲基安非他命為毒品危害防制條例所管制之第二
    級毒品，且安非他命類藥物業經行政院衛生署分別以68年7
    月7 日衛署藥字第221433號及69年12月8 日衛署藥字第3011
    24號公告列為不准登記為藥品並禁止使用，且於75年7 月11
    日以衛署藥字第597627號公告重申禁止使用在案，係藥事法
    第22條第1 項第1 款規定之禁藥，無正當理由不得轉讓，竟
    基於轉讓禁藥及轉讓第二級毒品甲基安非他命之犯意，經附
    表二所示之人與郭東鎮所有之搭配門號0000000000號之行動
    電話聯繫後，郭東鎮於附表二所示之時間、地點，分別無償
    轉讓重量不詳之第二級毒品甲基安非他命供何宇凱、簡仲沂
    、林家俊、郭家榮施用共計7 次。
三、案經臺灣宜蘭地方法院檢察署檢察官自動檢舉暨宜蘭縣政府
    警察局宜蘭分局報請臺灣宜蘭地方法院檢察署檢察官偵查起
    訴。
    理  由
一、程序事項：
  (一)按被告以外之人於審判外之言詞或書面陳述，除法律有規定
    者外，不得作為證據，刑事訴訟法第159 條第1 項固有明文
    。然依同法第159 條之5 規定：「被告以外之人於審判外之
    陳述，雖不符前4 條之規定，而經當事人於審判程序同意作
    為證據，法院審酌該言詞陳述或書面陳述作成時之情況，認
    為適當者，亦得為證據。當事人、代理人或辯護人於法院調
    查證據時，知有第159 條第1 項不得為證據之情形，而未於
    言詞辯論終結前聲明異議者，視為有前項之同意」，其立法
    旨趣無非係慮及傳聞證據未經當事人之反對詰問予以核實，
    原則上先予排除，惟若當事人已放棄詰問或未聲明異議，基
    於證據資料愈豐富，愈有助於真實發見之理念，且強化言詞
    辯論主義，法院仍可承認該傳聞證據之證據能力。本件證人
    林永杰、何宇凱、簡仲沂、鄭品華、林家俊、郭家榮、林奕
    維、郭東鎮在案發後經警製作筆錄，於詢問過程中，製作筆
    錄之員警未有何強暴、脅迫或以其他不正方法等情事，是以
    證人林永杰、何宇凱、簡仲沂、鄭品華、林家俊、郭家榮、
    林奕維、郭東鎮之警詢筆錄依法雖屬傳聞證據，原不具證據
    能力，然證人林永杰、何宇凱、簡仲沂、鄭品華、林家俊、
    郭家榮、林奕維、郭東鎮之陳述既未經檢察官及被告郭東鎮
    、郭家榮就證據能力表示異議，於審判程序中亦經本院提示
    並告以要旨，且各由檢察官及被告郭東鎮、郭家榮表示意見
    ，復審酌該等言詞陳述作成時之外部情況並無不當，自具有
    特別可信性，本院自得逕以卷附上開證人之警詢筆錄採為認
    定被告郭東鎮、郭家榮販賣、轉讓毒品事實之依據。
  (二)按「被告以外之人於審判外之言詞或書面陳述，除法律有規
    定者外，不得作為證據」，刑事訴訟法第159 條第1 項定有
    明文。關於證人郭東鎮於警詢所為之供述，係被告郭家榮以
    外之人於審判外所為之陳述，被告郭家榮及辯護人均否認證
    人郭東鎮於警詢之證據能力，而公訴人未特予證明（自由證
    明）該等警詢筆錄具有較可信之特別情況，是依上開規定，
    該警詢筆錄之記載，就證明構成犯罪之事實，應無證據能力
    。
  (三)按被告以外之人於偵查中向檢察官所為之陳述，除顯有不可
    信之情況者外，得為證據。同法第159 條之1 第2 項亦有明
    文可參。而依第159 條之1 傳聞法則例外之立法理由，乃檢
    察官代表國家偵查犯罪，原則上能遵守法定程序，且被告以
    外之人如具有具結能力，仍應依法具結，以擔保其據實陳述
    。故該條第2 項規定「除顯有不可信之情況外」，應係指被
    告以外之人於偵查中向檢察官所為之陳述，不論是言詞或書
    面，有未遵守法律規定之情形，即檢察官於偵查中所為之證
    據調查，須係出於違法取供者或具有具結能力之被告以外之
    人，未依法命其具結之情況，始無證據能力。查證人林永杰
    、何宇凱、簡仲沂、鄭品華、林家俊、郭家榮、林奕維在臺
    灣宜蘭地方法院檢察署，經檢察官告知具結義務及偽證罪之
    處罰，並依法具結而為陳述，此有卷附上開偵訊筆錄及證人
    結文在卷可參，此部分亦未經檢察官、被告郭東鎮、郭家榮
    、辯護人就其等證據能力表示異議，復未據被告郭東鎮、郭
    家榮、辯護人就前開證人之陳述是否顯有不可信之狀況詳加
    釋明，參以上揭法條規定，本院亦得以上開證人於偵查中之
    證述採為本件證據。
  (四)按有偵查犯罪職權之公務員，依通訊保障及監察法規定，聲
    請核發通訊監察書所監聽之錄音內容，為實施刑事訴訟程序
    公務員依法定程序取得之證據。又依該監聽錄音譯成文字，
    其所製作之譯文，乃監聽錄音內容之顯示，倘當事人對於該
    譯文內容之同一性或真實性發生爭執或有所懷疑時，法院固
    應依刑事訴訟法第165 條之1 第2 項規定勘驗該監聽錄音踐
    行調查證據程序，以確保內容之真實、同一，惟當事人如已
    承認該錄音譯文之內容屬實，即依刑事訴訟法第159 條之5
    第1 項規定具證據能力，而法院復已就該譯文依法踐行調查
    證據程序者，該通訊監察之譯文，自得採為論斷之依據（最
    高法院99年臺上字第1803號、99年度臺上字第400 號判決參
    照）。本件被告郭東鎮、郭家榮及其等辯護人對於卷附之通
    訊監察書、通訊監察譯文並不爭執，本院於審判期日就上揭
    證據，亦依法踐行調查證據之程序，被告郭東鎮、郭家榮及
    其等辯護人就該部分均表示無意見，於辯論終結前，均未就
    所載通訊監察程序或譯文有何聲請調查之事項，顯已賦予被
    告郭東鎮、郭家榮充分辯駁該項證據證明力之機會，自得採
    為論罪之基礎。
二、事實認定方面：
    前揭犯罪事實，業據被告郭東鎮、郭家榮於警詢、檢察官訊
    問及本院審理時均坦認不諱（見99年度偵字第2709號卷第12
    7 頁、第140 頁、第178 頁至第189 頁、第206 頁至第208
    頁），核與證人何宇凱、林永杰、簡仲沂、鄭品華、林家俊
    、郭家榮、林奕維於警詢、檢察官訊問時證述之情節相符（
    見99年度偵字第2709號卷第51頁、第62頁、第68頁、第76頁
    、第80頁、第87頁、第93頁、第94頁、第101 頁、第102 頁
    、第115 頁、第122 頁、第127 頁、第128 頁、第139 頁至
    第141 頁、第146 頁、第147 頁、第154 頁、第155 頁），
    並有通訊監察譯文等件附卷可稽（見99年度偵字第2709號卷
    第98頁、第118 頁、第151 頁），足認被告郭東鎮、郭家榮
    具任意性之自白確與事實相符，堪為信實。本案事證明確，
    被告郭東鎮、郭家榮犯行堪以認定，應依法論科。
三、論罪科刑方面：
  (一)按甲基安非他命屬毒品危害防制條例第2 條第2 項第2 款所
    規定之第二級毒品，不得非法持有及販賣。核被告郭東鎮就
    附表一所為，係犯毒品危害防制條例第4 條第2 項之販賣第
    二級毒品罪，就附表二所為，係犯藥事法第83條第1 項之轉
    讓禁藥罪。被告郭家榮就附表一編號3 所為，係犯毒品危害
    防制條例第4 條第2 項之販賣第二級毒品罪。按第二級毒品
    甲基安非他命成分係屬安非他命類藥品，業經行政院衛生署
    75年7 月11日衛署藥字第597627號公告，為有效管理安非他
    命類藥品與其衍生物之冊類及其製劑，重申公告禁止使用，
    而認屬藥事法規範之禁藥。而藥事法第83條第1 項係於93年
    4 月21日修正公布，同年月23日施行，為毒品危害防制條例
    之後法，且藥事法第83條第1 項之法定刑為7 年以下有期徒
    刑，得併科新臺幣500 萬元以下罰金，與毒品危害防制條例
    第8 條第2 項之法定刑為6 月以上，5 年以下有期徒刑，得
    併科新臺幣70萬元以下罰金相較後，以藥事法第83條第1 項
    之法定刑為重。又以毒品之範圍尚包括影響精神物質與其製
    品，而藥事之管理，亦非僅止於藥品之管理，毒品未必均係
    經公告列管之禁藥，禁藥亦非必均為毒品，毒品危害防制條
    例與藥事法二者，並無必然之特別法與普通法關係。是除有
    轉讓之第二級毒品達毒品危害防制條例第8 條第6 項之一定
    數量，經依法加重後之法定刑較藥事法第83條第1 項之法定
    刑為重之情形外，因藥事法第83條第1 項為後法，且為重法
    ，二者有法條競合關係，應優先適用藥事法處罰。被告郭東
    鎮於附表二所示之時、地轉讓予何宇凱、簡仲沂、林家俊、
    郭家榮施用之甲基安非他命數量不詳，惟以被告郭東鎮轉讓
    甲基安非他命予何宇凱、簡仲沂、林家俊、郭家榮，並供何
    宇凱、簡仲沂、林家俊、郭家榮當時施用1 次，衡常一般施
    用毒品單次施用甲基安非他命之數量，要無可能達毒品危害
    防制條例第8 條第6 項規定加重其刑之5 公克以上，是揆諸
    前揭規定與說明，被告郭東鎮上開7 次轉讓甲基安非他命之
    行為，應依藥事法第83條第1 項之轉讓禁藥罪論處。被告郭
    東鎮、郭家榮間就附表一編號3 所示之犯行，具有犯意聯絡
    與行為分擔，為共同正犯。又被告郭東鎮各次販賣甲基安非
    他命及轉讓甲基安非他命前，被告郭家榮販賣甲基安非他命
    前，持有甲基安非他命之低度行為，為販賣、轉讓之高度行
    為所吸收，均不另論罪。被告郭東鎮所為上開3 次販賣第二
    級毒品及7 次轉讓禁藥之犯行，犯意各別，行為互殊，應予
    分論併罰。被告郭東鎮、郭家榮於偵查及審判中均自白本件
    販賣毒品犯行，均應依毒品危害防制條例第17條第2 項規定
    ，就被告郭東鎮上開各次販賣第二級毒品及被告郭家榮販賣
    第二級毒品之犯行各減輕其刑。被告郭東鎮於偵、審中雖均
    自白轉讓第二級毒品甲基安非他命犯行，但藥事法並無轉讓
    毒品者，於偵、審中自白應減輕其刑之特別規定，自無割裂
    適用毒品危害防制條例第17條第2 項減輕其刑之餘地。又被
    告郭家榮為本件販賣毒品之犯行，固應受非難，惟念其販賣
    毒品之次數為1 次，且其僅係替被告郭東鎮將所販賣之毒品
    甲基安非他命送至鄭品華之住處，本件販賣毒品之數量尚寡
    ，交易價額僅為1,500 元，其僅為獲得施用少許甲基安非他
    命之利益，犯罪之情節尚非至惡，且被告郭家榮於警詢、檢
    察官訊問、本院審理時均已坦承犯行，尚有悔意，被告郭家
    榮僅因一時貪念，致罹重典，然相對於長期大量販賣毒品之
    犯罪行為而言，其對社會治安及國民健康之危害顯然較小，
    從被告郭家榮犯案情節觀之，不無情輕法重，尚堪憫恕之情
    形，本院認為如處以販賣第二級毒品法定最低刑有期徒刑7
    年，並依毒品危害防制條例第17條第2 項減輕其刑後，仍屬
    過重，爰依刑法第59條之規定，就被告郭家榮所犯販賣第二
    級毒品之犯行酌予遞減輕其刑，以求量刑之妥適平衡。爰審
    酌被告郭東鎮、郭家榮素行非惡，此有臺灣高等法院被告前
    案紀錄表可按，其等思慮欠周，法治觀念淡薄，竟因貪於一
    時不法利得，販賣第二級毒品甲基安非他命牟利，被告郭東
    鎮將所有之第二級毒品甲基安非他命轉讓予他人施用，其等
    固應知毒品對於身心健康有莫大之戕害，仍漠視毒品之危害
    性，而分別為本案販賣、轉讓毒品犯行，危害國民身心健康
    及社會風氣，惟念及被告郭家榮1 次、郭東鎮各次販賣毒品
    甲基安非他命價值非鉅，數量不多，被告郭東鎮各次轉讓毒
    品甲基安非他命之數量亦非鉅，及其等犯後勇於坦承犯行，
    尚有悔意之犯後態度等一切情狀，各量處如主文所示之刑，
    並就被告郭東鎮之部分，定其應執行刑，以資懲戒。另查被
    告郭家榮前未曾因故意犯罪受有期徒刑以上刑之宣告，有臺
    灣高等法院被告前案紀錄表在卷可稽，其因年輕識淺，一時
    失慮，致罹刑章，犯後尚知坦承犯行，深具悔意，經此偵、
    審程序及科刑判決之教訓後，當知所警惕，而無再犯之虞，
    故本院認上開對被告郭家榮宣告之刑，以暫不執行為適當，
    併予宣告緩刑5 年。又被告郭家榮所為助長毒品危害社會治
    安及國民健康，為具體使被告郭家榮知悉其所為之負面影響
    ，強化法治觀念，並使其能記取教訓，爰依刑法第74條第2
    項第5 款規定，命被告郭家榮應向指定之政府機關、政府機
    構、行政法人、社區或其他符合公益目的之機構或團體，提
    供200 小時之義務勞務，以期符合緩刑之目的（若被告郭家
    榮不履行此一負擔，且情節重大足認原宣告之緩刑難收其預
    期效果，而有執行刑罰之必要，得撤銷緩刑宣告），並依刑
    法第93條第1 項第2 款規定，諭知被告郭家榮於緩刑期間付
    保護管束，俾由觀護人予以適當之督促與輔導，以勵自新。
  (二)按犯毒品危害防制條例第4 條至第9 條、第12條、第13條或
    第14條第1 項、第2 項之罪者，其供犯罪所用或因犯罪所得
    之財物均沒收之，如全部或一部不能沒收時，追徵其價額或
    以其財產抵償之，毒品危害防制條例第19條第1 項定有明文
    。而毒品危害防制條例第19條第1 項規定性質上係沒收之補
    充規定。其屬於本條所定沒收之標的，如得以直接沒收者，
    判決主文僅宣告沒收即可，不生「追徵其價額」或「以其財
    產抵償之」問題，須沒收之標的全部或一部不能沒收時，始
    生「追徵其價額」或「以其財產抵償之」選項問題。而「追
    徵其價額」或「以其財產抵償之」係屬兩種選項，分別係針
    對現行貨幣以外之其他財產與現行貨幣而言；又本規定所稱
    「追徵其價額」者，係指所沒收之物為金錢以外之其他財物
    而無法沒收時，因其實際價值不確定，應追徵其價額，使其
    繳納與原物相當之價額，並無以其財產抵償之問題。倘嗣後
    追徵其金錢價額，不得結果而須以其財產抵償者，要屬行政
    執行機關依強制執行之法律之執行問題，即無不能執行之情
    形，自毋庸諭知「或以其財產抵償之」。如不能沒收之沒收
    標的為金錢時，因價值確定，判決主文直接宣告「以其財產
    抵償之」即可，不發生追徵價額之問題，最高法院99年度第
    5 次刑事庭會議決議參照。被告郭東鎮係使用門號00000000
    00號行動電話與附表一所示之交易對象聯絡販賣第二級毒品
    甲基安非他命並與附表二所示之人聯繫轉讓第二級毒品甲基
    安非他命等事宜，而上開行動電話之SIM 卡雖非被告郭東鎮
    所申請（見本院卷第85頁），惟上開搭配門號0000000000之
    手機及SIM 卡，均為被告郭東鎮所有，業據被告郭東鎮於本
    院審理時供述明確在卷（見本院卷第131 頁、第134 頁），
    則上開行動電話及SIM 卡係被告郭東鎮所有，雖未扣案，然
    為被告郭東鎮所有用以接聽聯繫販賣、轉讓第二級毒品甲基
    安非他命使用之物，應分別依毒品危害防制條例第19條第1
    項及刑法第38條第1 項第2 款之規定宣告沒收，而依毒品危
    害防制條例第19條第1 項之規定沒收時，並諭知如全部或一
    部不能沒收時，追徵其價額。被告郭東鎮就附表一編號1、2
    所示販賣毒品所得1,000 元、500 元雖未扣案，然為被告郭
    東鎮販賣毒品之所得，屬被告郭東鎮因犯罪所得之財物，亦
    應依毒品危害防制條例第19條第1 項之規定，宣告沒收之，
    如全部或一部不能沒收時，以其財產抵償之。
  (三)按共同正犯因相互間利用他人之行為，以遂行其犯意之實現
    ，本於責任共同之原則，有關沒收部分，對於共犯間供犯罪
    所用之物，自均應為沒收之諭知（最高法院91年度臺上字第
    5583號、89年度臺上字第6946號判決參照）。又犯毒品危害
    防制條例第4 條至第9 條、第12條、第13條或第14條第1 項
    、第2 項之罪者，其供犯罪所用或因犯罪所得之財物，均沒
    收之，如全部或一部不能沒收時，追徵其價額或以其財產抵
    償之，毒品危害防制條例第19條第1 項定有明文。上開規定
    係採義務沒收主義，故犯罪所得之對價，不問其中成本若干
    ，利潤多少，均應全部諭知沒收，以貫徹政府查禁煙毒之決
    心，並符立法本旨。另必限於所得者為金錢以外之其他財物
    而無法沒收時，始應追徵其價額。如所得財物為金錢而無法
    沒收時，則應以其財產抵償之，不發生追徵價額之問題。共
    同正犯之犯罪所得為現款時，因係合併計算，且於全部或一
    部不能沒收時，以其財產抵償之，為避免執行時發生重複沒
    收、抵償之情形，故各共同正犯之間係採連帶沒收主義，於
    裁判時應諭知連帶沒收，不得就全體共同正犯之總所得，對
    各該共同正犯分別重複諭知沒收。經查，被告郭東鎮、郭家
    榮就附表編號一編號3 所示販賣毒品所得之價金1,500 元，
    雖未扣案，仍應依毒品危害防制條例第19條第1 項之規定諭
    知沒收，如全部或一部不能沒收時，應就被告郭東鎮、郭家
    榮之財產連帶抵償；門號0000000000行動電話1 支（含SIM
    卡1 張）雖非被告郭東鎮申請，然上開行動電話及內含之SI
    M 卡均係被告郭東鎮所有，且供被告郭東鎮、郭家榮聯繫附
    表一編號3 所示之販賣第二級毒品甲基安非他命所用之工具
    ，業據被告郭東鎮於本院審理時供述明確，屬其等共犯附表
    一編號3 號該次販賣第二級毒品罪所用之物，應依毒品危害
    防制條例第19條第1 項規定，於被告郭東鎮、郭家榮所犯之
    罪下宣告連帶沒收，如全部或一部不能沒收時，連帶追徵其
    價額。
據上論斷，應依刑事訴訟法第299 條第1 項前段，毒品危害防制
條例第4 條第2 項、第19條第1 項，藥事法第83條第1 項，刑法
第11條前段、第28條、第59條、第51條第5 款、第74條第1 項第
1 款、第2 項第5 款、第93條第1 項第2 款、第38條第1 項第2
款，判決如主文。
本案經檢察官陳錦雯到庭執行職務。
中    華    民    國   100    年    11    月    8    日
                  刑事第二庭  審判長法  官  林惠玲
                                    法  官  王耀興
                                    法  官  張淑華
以上正本證明與原本無異。
如不服本判決應於收受本判決後10日內向本院提出上訴書狀，並
應敘述具體理由。若未敘述理由者，應於上訴期間屆滿後20日內
向本院補提理由書狀(均須按他造當事人之人數附繕本)。
                                  書記官  葉書毓
中    華    民    國  100     年    11    月    8    日
附表一
  ┌─┬─┬────┬────┬─────┬─────────┐
  │編│交│交易時間│交易金額│地      點│量處刑度及沒收    │
  │號│易│        │        │          │                  │
  │  │對│        │        │          │                  │
  │  │象│        │        │          │                  │
  ├─┼─┼────┼────┼─────┼─────────┤
  │1 │林│99年間某│1,000元 │宜蘭縣五結│郭東鎮販賣第二級毒│
  │  │永│日      │        │鄉林永杰工│品，處有期徒刑年│
  │  │杰│        │        │作處所    │陸月。未扣案之因犯│
  │  │  │        │        │          │罪所得之財物新臺幣│
  │  │  │        │        │          │壹仟元沒收之，如全│
  │  │  │        │        │          │部或一部不能沒收時│
  │  │  │        │        │          │，以其財產抵償之，│
  │  │  │        │        │          │未扣案搭配門號零九│
  │  │  │        │        │          │00000000號│
  │  │  │        │        │          │行動電話壹支（含SI│
  │  │  │        │        │          │M 卡壹張）沒收，如│
  │  │  │        │        │          │全部或一部不能沒收│
  │  │  │        │        │          │時，追徵其價額。  │
  ├─┼─┼────┼────┼─────┼─────────┤
  │2 │林│99年11月│500元   │宜蘭縣礁溪│郭東鎮販賣第二級毒│
  │  │奕│28日    │        │火車站廁所│品，處有期徒刑年│
  │  │維│        │        │內        │陸月。未扣案之因犯│
  │  │  │        │        │          │罪所得之財物新臺幣│
  │  │  │        │        │          │伍佰元沒收之，如全│
  │  │  │        │        │          │部或一部不能沒收時│
  │  │  │        │        │          │，以其財產抵償之，│
  │  │  │        │        │          │未扣案搭配門號零九│
  │  │  │        │        │          │00000000號│
  │  │  │        │        │          │行動電話壹支（含SI│
  │  │  │        │        │          │M卡 壹張）沒收，如│
  │  │  │        │        │          │全部或一部不能沒收│
  │  │  │        │        │          │時，追徵其價額。  │
  ├─┼─┼────┼────┼─────┼─────────┤
  │3 │鄭│99年10月│1,500元 │鄭品華位在│郭東鎮共同販賣第二│
  │  │品│30日    │        │宜蘭縣宜蘭│級毒品，處有期徒刑│
  │  │華│        │        │市○○路之│年陸月。未扣案之│
  │  │  │        │        │住處      │因犯罪所得之財物新│
  │  │  │        │        │          │臺幣壹仟伍佰元沒收│
  │  │  │        │        │          │之，如全部或一部不│
  │  │  │        │        │          │能沒收時，以其財產│
  │  │  │        │        │          │抵償之，未扣案搭配│
  │  │  │        │        │          │門號0000000│
  │  │  │        │        │          │四三二號行動電話壹│
  │  │  │        │        │          │支（含SIM 卡壹張）│
  │  │  │        │        │          │與被告郭家榮連帶沒│
  │  │  │        │        │          │收，如全部或一部不│
  │  │  │        │        │          │能沒收時，連帶追徵│
  │  │  │        │        │          │其價額。          │
  └─┴─┴────┴────┴─────┴─────────┘
附表二
  ┌─┬─┬────┬──┬───┬───────┬────────┐
  │編│交│轉讓時間│轉讓│地  點│聯絡方式      │刑        度    │
  │號│易│        │次數│      │              │                │
  │  │對│        │    │      │              │                │
  │  │象│        │    │      │              │                │
  ├─┼─┼────┼──┼───┼───────┼────────┤
  │1 │何│99年9 │3次 │宜蘭縣│何宇凱以門號09│郭東鎮明知為禁藥│
  │  │宇│月間某日│    │宜蘭夜│00000000號行動│而轉讓，處有期徒│
  │  │凱│。      │    │市附近│電話與被告郭東│刑陸月。未扣案搭│
  │  │  │99年10│    │全美旅│鎮所持用之0989│配門號零九八九五│
  │  │  │月間某日│    │舍、何│563432號行動電│六三四三二號行動│
  │  │  │。      │    │宇凱位│話聯絡。      │電話壹支（含SIM │
  │  │  │99年11│    │在宜蘭│              │卡壹張）沒收。又│
  │  │  │月間某日│    │縣礁溪│              │明知為禁藥而轉讓│
  │  │  │。      │    │鄉住處│              │，處有期徒刑陸月│
  │  │  │        │    │等處。│              │。未扣案搭配門號│
  │  │  │        │    │      │              │0000000四│
  │  │  │        │    │      │              │三二號行動電話壹│
  │  │  │        │    │      │              │支（含SIM 卡壹張│
  │  │  │        │    │      │              │）沒收。又明知為│
  │  │  │        │    │      │              │禁藥而轉讓，處有│
  │  │  │        │    │      │              │期徒刑陸月。未扣│
  │  │  │        │    │      │              │案搭配門號零九八│
  │  │  │        │    │      │              │0000000號│
  │  │  │        │    │      │              │行動電話壹支（含│
  │  │  │        │    │      │              │SIM 卡壹張）沒收│
  │  │  │        │    │      │              │。              │
  ├─┼─┼────┼──┼───┼───────┼────────┤
  │2 │簡│99年3 │2次 │被告郭│簡仲沂以門號09│郭東鎮明知為禁藥│
  │  │仲│、4 月間│    │東鎮位│00000000號行動│而轉讓，處有期徒│
  │  │沂│某日（起│    │於宜蘭│電話與被告郭東│刑陸月。未扣案搭│
  │  │  │訴書誤載│    │縣礁溪│鎮所持用098956│配門號零九八九五│
  │  │  │為99 年9│    │鄉居處│3432號行動電話│六三四三二號行動│
  │  │  │月間某日│    │。    │聯絡。        │電話壹支（含SIM │
  │  │  │）。    │    │      │              │卡壹張）沒收。又│
  │  │  │99年10│    │      │              │明知為禁藥而轉讓│
  │  │  │月間某日│    │      │              │，處有期徒刑陸月│
  │  │  │。      │    │      │              │。未扣案搭配門號│
  │  │  │        │    │      │              │0000000四│
  │  │  │        │    │      │              │三二號行動電話壹│
  │  │  │        │    │      │              │支（含SIM 卡壹張│
  │  │  │        │    │      │              │）沒收。        │
  ├─┼─┼────┼──┼───┼───────┼────────┤
  │3 │林│99年11月│1次 │被告郭│林家俊以門號09│郭東鎮明知為禁藥│
  │  │家│2 日    │    │東鎮位│00000000號行動│而轉讓，處有期徒│
  │  │俊│        │    │於宜蘭│電話與被告郭東│刑陸月。未扣案搭│
  │  │  │        │    │縣礁溪│鎮所持用之0989│配門號零九八九五│
  │  │  │        │    │鄉居處│563432號行動電│六三四三二號行動│
  │  │  │        │    │。    │話聯絡。      │電話壹支（含SIM │
  │  │  │        │    │      │              │卡壹張）沒收。  │
  ├─┼─┼────┼──┼───┼───────┼────────┤
  │4 │郭│99年10月│1次 │宜蘭縣│郭家榮以門號09│郭東鎮明知為禁藥│
  │  │家│間      │    │宜蘭市│00000000號行動│而轉讓，處有期徒│
  │  │榮│        │    │某處。│電話與被告郭東│刑陸月。未扣案搭│
  │  │  │        │    │      │鎮所持用之0989│配門號零九八九五│
  │  │  │        │    │      │563432號行動電│六三四三二號行動│
  │  │  │        │    │      │話聯絡。      │電話壹支（含SIM │
  │  │  │        │    │      │              │卡壹張）沒收。  │
  └─┴─┴────┴──┴───┴───────┴────────┘
論罪科刑法條：
藥事法第83條
明知為偽藥或禁藥，而販賣、供應、調劑、運送、寄藏、牙保、
轉讓或意圖販賣而陳列者，處7年以下有期徒刑，得併科新臺幣5
百萬元以下罰金。
犯前項之罪，因而致人於死者，處7年以上有期徒刑，致重傷者
，處3年以上12年以下有期徒刑。
因過失犯第1項之罪者，處2年以下有期徒刑、拘役或科新臺幣30
萬元以下罰金。
第1項之未遂犯罰之。
毒品危害防制條例第4條
製造、運輸、販賣第一級毒品者，處死刑或無期徒刑；處無期徒
刑者，得併科新臺幣2千萬元以下罰金。
製造、運輸、販賣第二級毒品者，處無期徒刑或7年以上有期徒
刑，得併科新臺幣1千萬元以下罰金。
製造、運輸、販賣第三級毒品者，處5年以上有期徒刑，得併科
新臺幣7百萬元以下罰金。
製造、運輸、販賣第四級毒品者，處3年以上10年以下有期徒刑
，得併科新臺幣3百萬元以下罰金。
製造、運輸、販賣專供製造或施用毒品之器具者，處1年以上7年
以下有期徒刑，得併科新臺幣1百萬元以下罰金。
前五項之未遂犯罰之。